vi: Loại nút/núm máy ảnh: Tổng thể cấu tạo; Nút quay lệnh; Nút chức năng; Vòng điều khiển khẩu độ ống kính; Vòng điều khiển lấy nét ống kính; Núm xoay chế độ; Chốt mở; Nút nhả màn trập; Vòng điều khiển thu phóng; Khác
sk-SK: Typ tlačidla/gombíka fotoaparátu: Kryt; Tlačidlo príkazového voliča; Funkčné tlačidlo; Krúžok na ovládanie clony objektívu; Krúžok na ovládanie zaostrenia objektívu; Prepínač režimu; Otváracia západka; Tlačidlo spúšte; Ovládací krúžok priblíženia; Iné
hr-HR: Vrsta gumba/kotačića fotoaparata: Pokrivač za fotoaparat; Komandni gumb; Funkcijski gumb; Prsten za kontrolu otvora blende; Prsten za kontrolu fokusa objektiva; Gumb za odabir načina rada; Zasun za otvaranje; Gumb za otpuštanje okidača; Prsten za kontrolu zumiranja; Ostalo
bg-BG: Тип бутон/копче на камерата: Капак на корпуса; Копче за избор на команди; Функционален бутон; Пръстен за управление на блендата на обектива; Пръстен за управление на фокуса на обектива; Копче за избор на режим; Резе за отваряне; Бутон за освобождаване на затвора; Пръстен за управление на мащаба; Други
cs: Typ tlačítka/knoflíku fotoaparátu: Kryt; Knoflík pro volbu příkazu; Funkční tlačítko; Kroužek pro ovládání clony objektivu; Ovládací kroužek zaostření objektivu; Knoflík pro volbu režimu; Otevírací západka; Tlačítko spouště; Ovládací kroužek zoomu; Jiné
fi: Kameran painike-/nuppityyppi: Rungon suojus; Komentokiekon nuppi; Toimintopainike; Objektiivin aukon säätörengas; Objektiivin tarkennuksen säätörengas; Tilanvalitsimen nuppi; Avaussalpa; Laukaisin; Zoomin ohjausrengas; Muu
zh-TW: 相機按鈕/旋鈕類型: 機身蓋; 撥盤旋鈕; 功能鍵; 鏡頭光圈控制環; 鏡頭對焦控制環; 模式旋鈕; 打開閂鎖; 快門按鈕; 變焦控制; 其他
it: Tipo di pulsante e manopola della fotocamera: Copertura del corpo; Manopola del quadrante di comando; Pulsante funzione; Anello di controllo dell'apertura dell'obiettivo; Anello di controllo della messa a fuoco dell'obiettivo; Manopola di selezione modalità; Fermo di apertura; Pulsante di rilascio dell’otturatore; Anello di controllo dello zoom; Altro
pt-BR: Tipo de botão/acionador da câmera: Capa para câmera; Botão de comando; Botão de função; Anel de controle de abertura da lente; Anel de controle de foco da lente; Botão seletor de modo; Trava de abertura; Botão de liberação do obturador; Anel de controle de zoom; Outro
pl: Typ przycisku/pokrętła aparatu: Osłona ciała; Pokrętło wyboru poleceń; Przycisk funkcyjny; Pierścień sterujący przysłoną obiektywu; Pierścień regulacji ostrości obiektywu; Pokrętło wyboru trybu; Zatrzask otwierający; Przycisk zwalniający migawkę; Pierścień regulacji ogniskowej; Inne
tr: Kamera düğmesi/topuz türü: Gövde kapağı; Komut kadranı düğmesi; İşlev düğmesi; Lens diyafram kontrol halkası; Lens odak kontrol halkası; Mod kadranı düğmesi; Açma mandalı; Deklanşör düğmesi; Yakınlaştırma kontrol halkası; Diğer
da: Kameraknap/knaptype: Kropsdæksel; Kommandohjulsknap; Funktionsknap; Linseblændekontrolring; Linsefokuskontrolring; Tilstandsdrejeknap; Åbningslås; Udløserknap; Zoomkontrolring; Andet
el: Τύπος κουμπιού/διακόπτη κάμερας: Κάλυμμα σώματος; Περιστροφικός επιλογέας εντολών; Κουμπί λειτουργιών; Δακτύλιος ελέγχου διαφράγματος φακού; Δακτύλιος ελέγχου εστίασης φακού; Περιστροφικός επιλογέας λειτουργιών; Μάνταλο ανοίγματος; Κουμπί απελευθέρωσης κλείστρου; Δακτύλιος ελέγχου ζουμ; Άλλο
de: Art der Kamerataste/des Kameraknopfs: Körperabdeckung; Befehlswähldrehknopf; Funktionstaste; Objektivblende-Steuerring; Objektivfokus-Steuerring; Moduswahl-Drehknopf; Öffnungsverriegelung; Auslösertaste; Zoom-Steuerring; Sonstiges
fr: Type de bouton/poignée d’appareil photo: Couverture du corps; Molette de sélection de la commande; Bouton de fonction; Bague de contrôle de l’ouverture de l’objectif; Bague de contrôle de la mise au point de l’objectif; Molette de sélection du mode; Loquet d’ouverture; Bouton de déclenchement; Bague de contrôle du zoom; Autre
ru: Тип кнопки или переключателя для камеры: Крышка корпуса; Ручка диска управления; Функциональная кнопка; Кольцо управления диафрагмой объектива; Кольцо управления фокусировкой объектива; Ручка переключателя режимов; Открывающаяся защелка; Кнопка спуска затвора; Кольцо управления зумом; Другое
ro-RO: Tip buton aparat foto: Husă; Buton selector de comenzi; Buton de funcție; Inel de control al deschiderii obiectivului; Inel de control al focalizării obiectivului; Buton selector de moduri; Clichet de deschidere; Buton de declanșare obturator; Inel de control al zoom-ului; Altele
zh-CN: 相机按钮/旋钮类型: 机身盖; 指令拨盘旋钮; 功能按钮; 镜头光圈控制环; 镜头对焦控制环; 模式拨盘旋钮; 打开闩锁; 快门按钮; 变焦控制环; 其他
es: Tipo de botón y perilla de la cámara: Cubierta del cuerpo; Perilla de marcación de comandos; Botón de funciones; Anillo de control de apertura del objetivo; Anillo de control de enfoque del objetivo; Perilla de marcación de modo; Pestillo de apertura; Botón de liberación del obturador; Anillo de control de zoom; Otros
nl: Cameraknop/knoptype: Afdekking behuizing; Bedieningsknop; Functieknop; Regelknop voor lensopening; Bedieningsring voor scherpstellen van de lens; Modusdraaiknop; Openingsveerslot; Sluiterknop; Zoombedieningsring; Andere
hu: Kamera (forgató)gombjának típusa: Készülékház; Vezérlőgyűrű; Funkciógomb; Objektív-rekesznyílás vezérlőgyűrűje; Objektív-fókusztávolság vezérlőgyűrűje; Módválasztó gomb; Rekesznyitás; Zárkioldó gomb; Zoom vezérlőgyűrű; Egyéb
en: Camera button/knob type: Body cover; Command dial knob; Function button; Lens aperture control ring; Lens focus control ring; Mode dial knob; Opening latch; Shutter release button; Zoom control ring; Other
sl-SI: Vrsta gumba fotoaparata: Pokrov za ohišje; Vrtljivi gumb za izbiro načina; Funkcijski gumb; Obroč za nadzor zaslonke objektiva; Obroč za nadzor ostrenja objektiva; Gumb za izbiro načina; Zapah za odpiranje; Gumb za sprostitev zaklopa; Obroč za nadzor povečave; Drugo
lt-LT: Fotoaparato mygtuko / rankenėlės tipas: Korpuso dangtelis; Komandų mygtukas; Funkcinis mygtukas; Objektyvo diafragmos valdymo ratukas; Objektyvo fokusavimo valdymo ratukas; Režimo pasirinkimo rankenėlė; Užraktas; Užuolaidėlių paleidimo mygtukas; Vaizdo priartinimo valdymo ratukas; Kita
ja: カメラボタン/ノブの種類: ボディカバー; コマンドダイヤルノブ; 機能ボタン; レンズ絞り調整リング; レンズフォーカス調整リング; モードダイヤルノブ; 開閉ラッチ; シャッターレリーズボタン; ズーム調整リング; その他
th: ประเภทปุ่ม/ปุ่มหมุนของกล้อง: ฝาครอบตัวกล้อง; ปุ่มหมุนเลือกคำสั่ง; ปุ่มฟังก์ชัน; วงแหวนควบคุมรูรับแสงของเลนส์; วงแหวนควบคุมโฟกัสของเลนส์; ปุ่มหมุนเลือกโหมด; สลักสำหรับเปิด; ปุ่มกดชัตเตอร์; วงแหวนควบคุมการซูม; อื่นๆ
ko: 카메라 버튼/노브 유형: 본체 커버; 커맨드 다이얼 노브; 기능 버튼; 렌즈 조리개 컨트롤 링; 렌즈 초점 컨트롤 링; 모드 다이얼 노브; 오프닝 래치; 셔터 릴리즈 버튼; 줌 컨트롤 링; 기타
sv: Typ av knapp/ratt för kamera: Kroppsskydd; Kommandoratt; Funktionsknapp; Kontrollring för objektivets bländaröppning; Kontrollring för objektivskärpa; Lägesratt; Öppningsspärr; Slutaravtryckarknapp; Zoomkontrollring; Övrigt
nb: Kameraknapp/knotttype: Kroppsdeksel; Kommandohjulknapp; Funksjonsknapp; Linseåpningskontrollring; Linsefokuskontrollring; Modusvelger; Åpningslås; Lukkerutløserknapp; Zoomkontrollring; Annet
pt-PT: Tipo de botão/seletor da câmara: Cobertura do corpo; Botão de comando; Botão de função; Anel de controlo de abertura da lente; Anel de controlo do foco da lente; Botão de seleção de modo; Trava de abertura; Botão de acionamento do obturador; Anel de controlo do zoom; Outro